臺灣桃園地方法院刑事判決　　　　　　　　　　　　九十三年度訴字第一○六○號
　　公　訴　人　臺灣桃園地方法院檢察署檢察官
　　被　　　告　甲○○　男　三.
右列被告因毒品危害防制條例案件，經檢察官提起公訴（九十三年度毒偵字第一六○
六號、第一八八二號、第二一七四號）及移送併辦（九十三年度毒偵字第二九三一號
），本院改依簡式審判程序審理，爰判決如左：
    主  文
甲○○連續施用第一級毒品，處有期徒刑壹年貳月。
扣案之海洛因壹包（淨重零點二零公克）沒收銷燬之，上開海洛因包裝袋壹枚、針筒
參支及吸管壹支均沒收。
    事  實
一、甲○○前因施用第一級毒品案件，經觀察、勒戒後，認無繼續施用毒品之傾向，
    由臺灣桃園地方法院檢察署檢察官於民國九十一年十月一日，以九十一年度毒偵
    字第一六一一號、第二○七二號、第二三七一號不起訴處分確定，復因施用第一
    級毒品、第二級毒品案件，經本院裁定送觀察勒戒於九十二年七月十日執行完畢
    後，認有繼續施用毒品傾向，由同署檢察官於九十二年八月七日，以九十二年度
    毒偵字第一六五號、第九四八號、第一四七六號、第二二七一號聲請簡易判決處
    刑，經本院以九十二年度壢簡字第一二二四五號判處有期徒刑十一月，於九十三
    年二月十九日確定，並由同署檢察官聲請強制戒治經本院准許送強制戒治，惟因
    毒品危害防制條例修正而於九十三年一月九日停止執行。詎甲○○仍未戒除毒癮
    ，另基於施用第一級毒品之概括犯意，自九十三年四月十一日起至同年七月十三
    日止，平均一至二日，在桃園地區以削尖吸管分裝第一級毒品海洛因至針筒再注
    射於體內等方式連續施用第一級毒品海洛因，嗣分別於(一)九十三年四月十二日上
    午十一時許，在桃園縣桃園市○○路二三三號前為警查獲，扣得甲○○所有針筒
    一支；(二)於九十三年四月二十一日下午二時許，甲○○至桃園縣政府警察局桃園
    分局採尿送驗後，尿液呈現嗎啡陽性反應後為警查獲；(三)於九十三年四月二十五
    下午三時三十分許，在桃園縣桃園市○○路八一二巷口為警查獲並扣得甲○○所
    有海洛因一包（淨重○．二○公克）、針筒一支；(四)於九十三年七月十四日凌晨
    零時十分許，在桃園縣復興路九十九號十六樓之十六友人鄭增田家中查獲，再扣
    得甲○○所有針筒及吸管各一支。
    理  由
一、本件被告甲○○所犯並非死刑、無期徒刑、最輕本刑為三年以上有期徒刑之罪或
    高等法院管轄第一審案件，而於準備程序進行中，被告先就被訴事實為有罪之陳
    述，經告知簡式審判程序之旨，並聽取公訴人、被告之意見後，由本院合議庭以
    裁定由受命法官獨任進行簡式審判程序，核先敘明。
二、訊據被告甲○○於本院審理中已坦承有連續施用第一級毒品海洛因之情不諱，而
    被告於九十三年四月十二日、四月二十五日為警查獲後所採集之尿液經送桃園縣
    衛生局以ＥＭＩＴ免疫分析法初驗，再以ＴＯＸＩ－ＬＡＢ薄層層析法複驗，被
    告於九十三年四月二十一日、七月十四日為警查獲後所採集之尿液送昭信科技顧
    問股份有限公司以酵素免疫分析法篩檢、以氣相層析質譜儀法確認，被告之尿液
    均呈現嗎啡陽性反應，有被採尿人姓名編號對照表、桃園縣衛生局不法藥物尿液
    檢定書、昭信科技顧問股份有限公司濫用藥物陽性檢體檢驗報告等件可稽，再者
    ，被告於九十三年四月二十五日為警查獲扣得之白色粉末一包（淨重○．二○公
    克），經法務部調查局鑑定，含有第一級毒品海洛因成分，有該局調科壹字第○
    八○○○七六六九號鑑定通知書可參，此外復有被告於九十三年四月十二日為警
    查獲，扣得被告所有針筒一支、於九十三年四月二十五為警查獲扣得被告所有針
    筒一支及於九十三年七月十四日在桃園縣復興路九十九號十六樓之十六友人鄭增
    田家中扣得被告所有針筒及吸管各一支等物供參，足認被告自白與事實相符；被
    告前因施用第一級毒品案件，經觀察、勒戒後，認無繼續施用毒品之傾向，由臺
    灣桃園地方法院檢察署檢察官於民國九十一年十月一日，以九十一年度毒偵字第
    一六一一號、第二○七二號、第二三七一號不起訴處分確定，復因施用第一級毒
    品、第二級毒品案件，經本院裁定送觀察勒戒於九十二年七月十日執行完畢後，
    認有繼續施用毒品傾向，由同署檢察官於九十二年八月七日，以九十二年度毒偵
    字第一六五號、第九四八號、第一四七六號、第二二七一號聲請簡易判決處刑，
    經本院以九十二年度壢簡字第一二二四五號判處有期徒刑十一月，於九十三年二
    月十九日確定，並由同署檢察官聲請強制戒治經本院准許送強制戒治，惟因毒品
    危害防制條例修正而於九十三年一月九日停止執行後再為本件犯行，有不起訴處
    分書、臺灣桃園地方法院檢察署刑案資料查註紀錄表及臺灣高等法院被告全國前
    案紀錄表在卷足憑，被告於觀察勒戒執行完畢後五年內再為本件施用第一級毒品
    犯行明確，應依法論科。
三、核被告甲○○所為，係犯毒品危害防制條例第十條第一項施用第一級毒品罪，其
    持有第一級毒品海洛因係為供施用，其持有之低度行為，應為其施用之高度行為
    所吸收，不另論罪，被告先後多次犯行，時間緊接，方法相同，所犯係構成要件
    相同之罪，顯係基於概括犯意為之，為連續犯，依刑法第五十六條之規定，以一
    罪論，並加重其刑。爰審酌被告施用毒品之動機、目的、手段，犯行所生之危害
    ，已曾因相同犯行經觀察、勒戒、強制戒治之處遇後猶未能使其知所省惕，根絕
    施用毒品惡習，足徵其沾染甚深，惟坦承犯行之良好犯後態度等一切情狀，認公
    訴人求處被告有期徒刑一年二月尚稱妥適，而量處如主文所示之刑，以示儆懲。
    扣案之海洛因一包（淨重○．二○公克）應依毒品危害防制條例第十八條第一項
    前段沒收銷燬之，上開海洛因包裝袋一枚及扣案注射針筒三支、吸管一支，為被
    告供施用第一級毒品海洛因所用，復為被告所有，業經被告供陳明確，應依刑法
    第三十八條第一項第二款規定宣告沒收。
據上論斷，應依刑事訴訟法第二百七十三條之一、第二百九十九條第一項前段，毒品
危害防制條例第十條第一項、第十八條第一項前段，刑法第十一條前段、第五十六條
、第三十八條第一項第二款，判決如主文。
本案經檢察官洪景明到庭執行職務。
中      華      民      國      九十三      年      十     月     六    日
                                 臺灣桃園地方法院刑事第四庭
                                           法  官  蘇昭蓉
右正本證明與原本無異。
如不服本判決，應於送達後十日內，向本院提出上訴狀。
                                           書記官  韓若玉
中      華      民      國      九十三      年      十     月     六    日
附錄本案論罪科刑法條全文：
毒品危害防制條例第十條
施用第一級毒品者，處六月以上五年以下有期徒刑。
施用第二級毒品者，處三年以下有期徒刑。
